臺灣高等法院高雄分院民事裁定　　　　　100年度抗字第152號
抗　告　人　陳柏勳
　　　　　　陳柏成
上列抗告人因與台新國際商業銀行股份有限公司間聲明異議事件
，對於中華民國100 年4 月26日臺灣高雄地方法院100 年度事聲
字第97號所為裁定提起抗告，本院裁定如下：
    主  文
抗告駁回。
抗告訴訟費用由抗告人負擔。
    理  由
一、抗告意旨稱：台灣高雄地方法院99年度司促字第64360 號支
    付命令裁定，送達抗告人之住所即屏東縣林邊鄉○○路73－
    1 號，該址自98年10月起，確實無人住居，有當地竹林村長
    出具證明可查，上址原係抗告人之祖父母陳正專、陳林金英
    所居，祖父母因行動不便均住進屏東縣私立博愛老人養護中
    心，亦有該中心出具之證明書可證，足見上開支付命令寄存
    在林邊分駐所無人可代領，直至100 年2 月9 日祖母過世，
    抗告人返家才得知此事，抗告人於100 年2 月16日始向林邊
    分駐所領取該支付命令，則抗告人於100 年2 月24日提出異
    議，並無不合。原裁定認該支付命令於100 年1 月4 日寄存
    送達，經10日生效，抗告人最遲應於100 年2 月11日（加計
    20日之不變期間及8 日之在途期間）向原審法院提出異議狀
    ，令人不服。債權人未對債務人之繼承人（即抗告人）作任
    何通知，也未查證是否有人可接收該支付命令裁定，對抗告
    人有失公平。且依民法第1162條規定，被繼承人之債權人不
    於民法第1157條所定之一定期限內，報明其債權，而又為繼
    承人所不知者，僅得就賸餘遺產，行使其權利，債權人聲請
    本件支付命令，仍有爭議，乃提起抗告，請將原裁定廢棄，
    程序及抗告費用由相對人負擔等情。
二、查100 年1 月5 日（原裁定誤載為100 年1 月4 日）系爭支
    付命令裁定，寄存林邊分駐所時，抗告人之住所確係在屏東
    縣林邊鄉○○路73-1號，有戶籍謄本在該支付命令卷可稽，
    且為抗告人所不否認，因抗告人實際未住居在該戶籍地，依
    民事訴訟法第138 條寄存抗告人轄區之林邊分駐所（警察機
    關）以代送達，並無不合，又依同法條第2 項規定，寄存送
    達，自寄存之日起，經10日發生效力。此乃法律之明文規定
    ，自不得由當事人任意變更之，抗告人認應自其於100 年2
    月9 日因祖母過世，回家才知有系爭支付命令，而於同年月
    16日領取之日才生效，自不可採。則系爭支付命令之聲明異
    期間至100 年2 月12日（原裁定誤算至100 年2 月11日）即
    已屆滿，抗告人遲至100 年2 月24日、3 月1 日始將聲明異
    議狀送達原審法院，系爭支付命令早已確定，異議為無理由
    。原審司法事務官裁定駁回抗告人之異議，抗告人不服司法
    事務官之裁定，向原審提出異議，原審基上理由駁回抗告人
    之異議，並無不合，抗告人對原審法院駁回異議裁定，提起
    抗告，仍執前詞指摘原裁定不當，為無理由，應予駁回。抗
    告意旨另指本件債權人依民法第1162條及第1157條規定，僅
    能就債務人（即抗告人之父）之賸餘遺產行使權利云云，此
    乃另一實體爭議之法律問題，非本件聲明異議抗告事件所能
    解決。附此明。
三、據上論結，本件抗告為無理由，依民事訴訟法第495 條之1
    、第449條第1項、第95條、第78條裁定如主文。
中    華    民    國  100     年    6     月    8     日
                              民事第一庭
                                  審判長法官 黃金石
                                  法      官 曾錦昌
                                  法      官 魏式璧
以上正本證明與原本無異。
本裁定不得再抗告。
中    華    民    國  100     年    6     月    9     日
                                  書  記  官 黃麗蓉